臺灣嘉義地方法院刑事判決　　　　　　　 94年度訴字第665號
公　訴　人　臺灣嘉義地方法院檢察署檢察官
被　　　告　甲○○
　　　　　　　　　　現另案於臺灣嘉義戒治所戒治中
選任辯護人　嚴庚辰律師
　　　　　　陳國瑞律師
上列被告因違反槍砲彈藥刀械管制條例案件，經檢察官提起公訴
（94年度偵字第5689號），本院判決如下：
    主  文
甲○○未經許可持有手槍，處有期徒刑貳年拾月，併科罰金新臺
幣伍萬元，罰金如易服勞役，以銀元參佰元即新臺幣玖佰元折算
壹日。扣案之美國BERETTA廠製92FS CENTURION型口徑9mm制式半
自動手槍壹枝 (含彈匣壹個，槍枝管制編號0000000000)、仿BER
ETTA廠M9型半自動手槍製造之改造玩具手槍壹枝 (含彈匣參個，
槍枝管制編號0000000000)及子彈玖顆均沒收。
    事  實
一、甲○○於民國93年9月後之某日 (起訴書誤載為94年9月間)
    ，經1名姓名、年籍不詳，自稱「林詩安」之成年男子通知
    ，至嘉義市○○街之某停車場電動門之控制箱內拿取具有殺
    傷力之美國BERETTA廠製92FS CENTURION型口徑9mm制式半自
    動手槍1枝 (含彈匣1個，槍枝管制編號0000000000，下稱A
    槍) 、仿BERETTA廠M9型半自動手槍製造之改造玩具手槍1枝
    (含彈匣3個，槍枝管制編號0000000000，下稱B槍)及子彈21
    顆(經鑑定試射12顆，餘9顆)，其明知上開槍彈係槍砲彈藥
    刀械管制條例所定之違禁物，竟仍前往拿取，未經許可而無
    故持有該A槍、B槍及子彈21顆，並放置在其所有車牌號碼96
    92─JC號自用小客車之車內。嗣甲○○因另案遭通緝，於94
    年9月29日13時10分許，乘坐上開自用小客車至嘉義市○區
    ○○街128號前，於停妥車輛下車後，遭據報到場埋伏之警
    員逮捕，甲○○於遭逮捕後，犯罪偵查機關尚不知其有未經
    許可持有上開槍彈之犯罪前，向在場之嘉義市警察局第一分
    局警員乙○○坦承上情，自首接受裁判，並將上開車輛鑰匙
    交給警方，報繳其持有之全部槍彈，由警方在該自用小客車
    之右前座腳踏板上及右前車門置物箱內扣得上開槍彈。
二、案經嘉義市警察局第一分局報告臺灣嘉義地方法院檢察署檢
    察官偵查起訴。
    理  由
一、認定被告有罪之證據及理由
(一)上開事實，業據被告甲○○迭於警詢、偵查及本院審理中均
    坦白承認，並有證人葉仕斌於警詢之證詞可稽、查獲時之照
    片6幀在卷可參、A槍、B槍及子彈21顆扣案足憑。
(二)警方於被告之自用小客車內查扣之A、B兩枝槍械、21顆子彈
    ，經送請內政部警政署刑事警察局鑑定，鑑定結果為：
    1、A槍係美國BERETTA廠製92FS CENTURION型口徑9mm制式半
       自動手槍 (含彈匣1個，槍枝管制編號00000000000)，機
       械性能良好，可擊發同口徑制式子彈，認具殺傷力。
    2、B槍係由仿BERETTA廠M9型半自動手槍製造之玩具手槍換
       裝土造金屬滑套及土造金屬槍管改造而成之改造手槍，
       可以單動方式擊發子彈，認具殺傷力 (含彈匣3個，槍枝
       管制編號0000000000)。
    3、子彈21顆，經採樣試射12顆，均可擊發，認均具殺傷力
       。
    此有該局槍彈鑑定書1份及槍彈照片在卷可按 (偵卷第12-19
    頁)。
(三)綜上，被告之自白與事實相符，本件事證明確，被告犯行堪
    以認定，應予依法論科。
二、論罪科刑
(一)查槍砲彈藥刀械管制條例於94年1月26日總統令修正公布部
    分條文，並於同年月28日生效。被告雖於上開條例修正生效
    前 (93年9月後之某日)即持有槍彈，惟持有槍彈係一繼續行
    為，被告持有上開槍彈之行為至94年9月29日止才終了，其
    終了持有行為之前，仍在犯罪行為實施當中，其間法律縱有
    變更，但其行為既繼續實施至新法施行之後，自應一律適用
    新法處斷，不生行為後新舊法律變更之比較適用問題 (最高
    法院90年台上字第4773號判決、81年台上字第900號判決參
    照)，核先敘明。
(二)上開槍彈經鑑定結果，A槍係屬槍砲彈藥刀械管制條例第4條
    第1項第1款所定義之手槍；B槍則屬同款所定義之其他可發
    射子彈具有殺傷力之槍械；子彈21顆為同法第1項第2款所定
    義之子彈，是核被告持有上開槍彈之行為，係犯槍砲彈藥刀
    械管制條例第7條第4項未經許可持有手槍罪、第8條第4項未
    經許可持有其他可發射子彈具殺傷力之槍械罪及第12條第4
    項之未經許可持有子彈罪。起訴書雖未引用同條例第7條第4
    項之法條，惟起訴書犯罪事實欄已就被告未經許可，持有制
    式手槍之行為有所論述記載，該部分應認為已經起訴，復經
    公訴檢察官當庭補充該部分所犯法條 (本院卷第19頁、第56
    頁)，本院自應併予審究。
(三)被告一持有行為，同時觸犯構成要件不同之上開3罪名，為
    想像競合犯 (最高法院74年台上字第3400號判例參照)，應
    從一重之槍砲彈藥刀械管制條例第7條第4項未經許可持有手
    槍罪處斷，被告辯稱，持有手槍及子彈係侵害同一法益，應
    論單純一罪，尚有未洽。
(四)按刑法第62條規定，對於未發覺之罪自首而受裁判者，減輕
    其刑。但有特別規定者，依其規定。又槍砲彈藥刀械管制條
    例第18條第1項前段規定，犯本條例之罪自首，並報繳其持
    有之全部槍砲、彈藥、刀械者，減輕或免除其刑。槍砲彈藥
    刀械管制條例既為刑法之特別法，該條例第18條第1項前段
    規定，即為刑法第62條但書所示之特別規定，自應優先適用
    (最高法院91年度台上字第615號判決參照)。查被告於本院
    審理中辯稱：其於94年9月29日遭警方在大廈出入口逮捕時
    ，當場向警員乙○○表示車上有2把槍，但非其所有等語，
    經證人即嘉義市警察局第一分局警員乙○○到庭具結證稱：
    因被告係通緝犯，伊等得到線報，認為被告可能會出現在嘉
    義市○區○○街128號附近，遂至該處埋伏，線報並指出被
    告有吸食毒品，伊等是等被告下車後，在一大廈的門口將被
    告逮捕，並從被告的手提包內搜出毒品，被告在大廈門口有
    跟伊說車上有什麼東西，他願意配合，並將車鑰匙交給伊，
    但伊現在記不清楚被告當時是說什麼東西，因為當時的情形
    很混亂，後來伊打開車子，發現汽車右前座腳踏板上及右前
    門置物箱內有2把槍等語 (本院卷第51-54頁)，是警方係因
    被告為另案通緝犯，而至現場埋伏，在逮捕被告前僅知悉被
    告有施用毒品，對被告持有槍彈之事實並無所悉。證人乙○
    ○雖於本院審理中對被告於逮捕當時對伊陳述之內容，證稱
    記不清楚，惟由其所證被告向其陳述車上有何物之地點在大
    廈門口等語與被告所供相同，及所證被告有告稱車上有東西
    並將汽車鑰匙交付警方，表示願意配合等語，足認被告應有
    在大廈門口遭警方逮捕時，告知證人乙○○車上尚有槍彈等
    違禁物品，否則其焉須先向警方告稱車上有東西，引起警方
    注意，復於交付車輛鑰匙時，向證人稱「願配合警方」等語
    ，是被告在警方未發覺其持有槍彈之犯罪前，即自首表示車
    上有槍彈，並將車鑰匙交付警方，報繳其持有之全部槍彈，
    符合槍砲彈藥刀械管制條例第18條第1項前段之規定，應減
    輕或免除其刑。經本院審酌被告係因另案通緝遭警方逮捕後
    ，在警方將為附帶搜索之行動前，方向警方自首上情，並報
    繳全部槍彈，與一般自行前往警局自首報繳之情有異，爰予
    減輕其刑。
(五)審酌被告犯罪之動機、目的、手段、持有槍彈之數量，造成
    社會治安之隱憂、犯罪後坦承犯行，態度尚稱良好等一切情
    狀，量處如主文所示之刑及罰金易服勞役之折算標準。
(六)扣案之A槍、B槍及子彈9顆 (原21顆，經鑑定試射12顆，餘9
    顆)均屬違禁物，爰依刑法第38條第1項第1款、第2項之規定
    ，不問屬於犯人與否，均宣告沒收。
據上論斷，應依刑事訴訟法第299條第1項前段，槍砲彈藥刀械管
制條例第7條第4項、第8條第4項、第12條第4項、第18條第1項前
段，刑法第11條、第42條第2項、第55條、第38條第1項第1款，
判決如主文。
本案經檢察官陳美君到庭執行職務
中　　華　　民　　國　　94　　年　　12　　月　　29　　日
                  刑事第五庭  審判長法  官  林信旭
                                    法  官  蔡憲德
                                    法　官　蘇姵文
以上正本證明與原本無異。
如不服本判決，應於判決送達後10日內，向本院提出上訴狀。
中　　華　　民　　國　　94　　年　　12　　月　　29　　日
                                　　書記官　林金福
附錄論罪法條
槍砲彈藥刀械管制條例第7條
未經許可，製造、販賣或運輸火砲、肩射武器、機關槍、衝鋒槍
、卡柄槍、自動步槍、普通步槍、馬槍、手槍或各類砲彈、炸彈
、爆裂物者，處死刑、無期徒刑或7年以上有期徒刑；處徒刑者
，併科新台幣3千萬元以下罰金。
未經許可，轉讓、出租或出借前項所列槍砲、彈藥者，處無期徒
刑或5年以上有期徒刑，併科新台幣1千萬元以下罰金。
意圖供自己或他人犯罪之用，而犯前二項之罪者，處死刑或無期
徒刑；處徒刑者，併科新台幣5千萬元以下罰金。
未經許可，持有、寄藏或意圖販賣而陳列第1項所列槍砲、彈藥
者，處5年以上有期徒刑，併科新台幣1千萬元以下罰金。
第 1 項至第 3 項之未遂犯罰之。
槍砲彈藥刀械管制條例第8條
未經許可，製造、販賣或運輸鋼筆槍、瓦斯槍、麻醉槍、獵槍、
空氣槍或第4條第1項第1款所定其他可發射金屬或子彈具有殺傷
力之各式槍砲者，處無期徒刑或5年以上有期徒刑，併科新臺幣1
千萬元以下罰金。
未經許可，轉讓、出租或出借前項所列槍枝者，處5年以上有期
徒刑，併科新臺幣1千萬元以下罰金。
意圖供自己或他人犯罪之用，而犯前二項之罪者，處無期徒刑或
 7 年以上有期徒刑，併科新臺幣 1 千萬元以下罰金。
未經許可，持有、寄藏或意圖販賣而陳列第1項所列槍枝者，處3
年以上10年以下有期徒刑，併科新臺幣700萬元以下罰金。
第 1 項至第 3 項之未遂犯罰之。
槍砲彈藥刀械管制條例第12條
未經許可，製造、販賣或運輸子彈者，處1年以上7年以下有期徒
刑，併科新台幣500萬元以下罰金。
未經許可，轉讓、出租或出借子彈者，處6月以上5年以下有期徒
刑，併科新台幣300萬元以下罰金。
意圖供自己或他人犯罪之用，而犯前二項之罪者，處3年以上10
年以下有期徒刑，併科新台幣700萬元以下罰金。
未經許可，持有、寄藏或意圖販賣而陳列子彈者，處5年以下有
期徒刑，併科新台幣300萬元以下罰金。
第 1 項至第 3 項之未遂犯罰之。
